Inventaris van het archief van de Vereniging van Christen-Democratische Gemeente- en Provinciebestuurders, (1973) 1976-1988
Nationaal Archief, Den Haag
Christen Democratisch Appèl (CDA): Bestuurdersvereniging
CDA / Bestuurdersvereniging
archiefvorming: 1976-1988
oudste stuk - jongste stuk: 1973-1988
I26183
35 inventarisnummer(s); 4,00 meter
Normale geschreven, getypte en gedrukte documenten, geen bijzondere handschriften.
Nationaal Archief
Bestuurdersvereniging C.D.A., 1978 - heden
De Vereniging van Christen-Democratische Gemeente- en Provinciebestuurders (tegenwoordig CDA Bestuurdersvereniging) is in 1978 opgericht. De doelstelling was en is om het contact tussen CDA-politici van lokaal -, provinciaal -, en landelijke niveau te bevorderen. De vereniging functioneert onafhankelijk van het CDA. Het archief bevat naast correspondentie stukken betreffende diverse werkgroepen. Tevens aanwezig is het archief van de redactie van Bestuursforum, het maandblad van de vereniging. Dit archief bevat voornamelijk de vergaderstukken van de redactie.
Archiefvorming
Geschiedenis van het archiefbeheer
De verwerving van het archief
De rechtstitel is (nog) onbekend.
Aanwijzingen voor de gebruiker
Openbaarheidsbeperkingen
Volledig openbaar. Tot 1 januari 2020 is voor raadpleging toestemming van het partijbestuur van het CDA vereist.
Materiële beperkingen
Het archief kent geen beperkingen voor het raadplegen van stukken als gevolg van slechte materiële staat.
Het archief kent geen materiële beperkingen.
Aanvraaginstructie
Openbare archiefstukken kunnen online worden aangevraagd en gereserveerd. U kunt dit ook via de terminals in de studiezaal van het Nationaal Archief doen. Om te kunnen reserveren dient u de volgende stappen te volgen:
Creëer een account of log in.
Selecteer in de archiefinventaris een archiefstuk.
Klik op ‘Reserveer’ en kies een tijdstip van inzage.
Verwant materiaal
Beschikbaarheid van kopieën
Inventarisnummers van dit archief zijn niet in kopievorm beschikbaar
Beschrijving van de series en archiefbestanddelen
- ARCHIEF VAN DE VERENIGING.
  - Archief van de overleggroep bestuurdersorganisaties van het CDA ter voorbereiding van de organisatie van de bestuurdersvereniging., 1976-1979.; 23
  - Correspondentiedossiers: CDA-Bestuur, fracties en diversen., 1978-1980.; 24
  - Correspondentie met de Europese Vereniging en met afdelingsbesturen., 1978-1980.; 25
  - Circulaires van het dagelijks bestuur van de vereniging., Sep - dec 1978.; 3
  - Archief van de werkgroep Binnenlands Bestuur., 1979-1980.; 4
  - Archief van de werkgroep Welzijnsbeleid., 1979-1980.; 5
  - Correspondentie over verenigingsactiviteiten., 1979.; 32
  - Correspondentie., 1980; 34
  - Correspondentiedossiers V., 1981-1984.; 6-11, ---
    - 1981, 6
    - 1982, 7
    - 1983 V1-V5., 8
    - 1983 V6-V19., 9
    - 1984 V1-V5., 10
    - 1984 V6-V19., 11
    - 1985: archief van de partij, inventariscode 2.19.112, lijstnummer 457., ---
  - Originelen., 1981-1982.; 12
  - Minuten van teksten van conferentiebrochures., 1982-1984.; 13
  - Correspondentie., 1986.; 14
  - Archief van de werkgroep Welzijnsbeleid., 1980.; 15
- ARCHIEF VAN DE REDACTIE VAN BESTUURSFORUM.
  - Gemeente en gewest. Uitgave van het Centrum voor Staatkundige Vorming., 1973-1976.; 1
  - Dossier inzake de begroting, oprichting en de contacten van de redactie van Bestuursforum., 1975-1980.; 2
  - Dossiers: algemeen, stukken betreffende de redactievergadering en de redactieraad., 1977-1979.; 26
  - Stukken betreffende redactievergaderingen vóór na de oprichting van het CDA., 1976-1980.; 27-30
    - 1976, 27
    - 1977, 28
    - 1979, 29-30
      - Deel 1, 29
      - Deel 2, 30
  - Correspondentie., 1977.; 31
  - Archief van de redactie na de oprichting van het CDA., 1980-1988.; 16-22, 33
    - Stukken betreffende redactievergaderingen. 1980., 16
    - Correspondentie van het redactiesecretariaat. 1980., 17
    - Stukken betreffende redactievergaderingen. 1982., 18
    - Correspondentie van het redactiesecretariaat. 1982., 19
    - Stukken uit 1983., 20
    - Stukken uit 1984., 21
    - Stukken uit 1988., 22
    - Correspondentie. 1987, 33